台灣苗栗地方法院刑事判決　　　　　　　　　　　　　　九十年度易字第六八一號
　　公　訴　人　臺灣苗栗地方法院檢察署檢察官
　　被　　　告　戊○○
右列被告因傷害案件，經檢察官提起公訴（九十年度偵字第三七一三號），本院判
決如左：
    主  文
戊○○傷害人之身體，處有期徒刑參月，如易科罰金，以佰元折算壹日，緩刑貳年
。
    事  實
一、戊○○於民國八十九年八月七日十三時三十分，在苗栗縣苗栗市恭敬里活動中心
    外，因活動中心之管理使用問題，與甲○○發生口角爭執，竟基於傷害之犯意，
    徒手毆打甲○○之頭部及頸部，雙方並進而互毆，致甲○○受有頸部前方及雙側
    多處抓傷、右頭皮疼痛等傷害；戊○○則受有臉部挫傷、鼻出血等傷害（甲○○
    傷害戊○○部分經本院九十一年十月一日以九十年度訴字第三四二號判決被告甲
    ○○有期徒刑二月，尚未確定。）。
二、案經甲○○訴請臺灣苗栗地方法院檢察署檢察官偵查起訴。
        理  由
一、被告戊○○因罹患失語症，無法言語，但透過其輔佐人即其女兒謝金芩溝通後，
    加以理解以點頭搖頭方式表示意見，並參酌大千醫院函覆本院說明，被告戊○○
    為腦中風致右側肢體癱瘓之病人，日常生活需他人部分照料，雖無法言語，但可
    聽懂並執行簡單之指令，如抬手、張嘴等判斷能力，現在復健治療中，有該院九
    十一年九月二十三日九一千醫字第九一○九○二七號函在卷足憑，核與其輔佐人
    即其女兒謝金芩於審理中陳述其父親即被告時好時壞之病情相符，亦與審理中被
    告之點頭搖頭方式理會問案情節相同，足以認定被告並無心神喪失之情節發生，
    合先敘明。本案經其輔佐人即其女兒謝金芩辯稱：是告訴人打伊，否認毆打告訴
    人云云。然查，右揭犯罪事實，除據告訴人甲○○指訴綦詳外，復據目擊證人乙
    ○○、丙○○於檢察官偵查中及本院審理時到庭結證屬實，並經當時亦在場之丁
    ○○於檢察官於八十九年度他字第四五五號案件中供陳在卷，有該卷之影本附卷
    可佐，另有大千醫院八十九年八月七日出具告訴人之診斷證明書（九十年交查字
    第九四號），及上開醫院於九十年三月二日及同年十二月六日出具被告受傷就醫
    之診斷證明書各一紙附卷可按，是被告所辯告訴人亦毆打伊為事實，告訴人並因
    此經本院判處有期徒刑二月，有本院九十年度訴字第三四二號判決書一份在卷足
    憑，但尚難因此而卸除其毆打告訴人之事實，所辯並未毆打告訴人部分尚難採信
    ，所為之罪行應堪認定。
二、核被告所為係犯刑法第二百七十七條第一項之傷害罪。因此審酌被告毆打告訴人
    之動機、目的，手段以徒手方式，造成甲○○受有頸部前方及雙側多處抓傷、右
    頭皮疼痛等傷害所生危險，即告訴人尚因互毆案件經檢察官偵查後起訴於本院，
    目前於九十年訴字第三四二號於九十一年十月一日判處告訴人有期徒刑二月，復
    未賠償對方，彼此取得諒解，及斟酌檢察官求處有期徒刑二月等一切情狀，量處
    如主文所述之刑，並諭知易科罰金之折算標準。因本院判處被告緩刑，且斟酌被
    告與告訴人彼此因互毆之受傷情形，認檢察官求處有期徒刑二月稍嫌不當，改處
    有期徒刑三月，併此說明。末查被告戊○○前未曾受有期徒刑以上刑之宣告，有
    台灣高等法院全國被告前案紀錄表在卷可按，及因本件衝突而送醫手術後有顱內
    出血合併右側肢體乏力及失語症，有大千綜合醫院九十年十二月六日出具之診斷
  證明書及九十一年九月二十三日函可證，尚在復健治療中，其經此教訓，當知警
    惕及罹患上開病因而無再犯之虞，本院綜核各情，所宣告之刑，認以暫不執行為
    適當，併予宣告緩刑二年，以啟自新。
據上論斷，應依刑事訴訟法第二百九十九條第一項前段，刑法第二百七十七條第一項
、第四十一條第一項前段、第七十四條第一款，罰金罰鍰提高標準條例第一條前段、
第二條，判決如主文。
本案經檢察官黃棋安到庭執行職務。
中      華      民      國    九十一    年     十一     月    二十二    日
                                臺灣苗栗地方法院刑事第二庭
                                        法  官   張 珈 禎
右正本證明與原本無異。
如不服本判決，應於判決送達後十日內向本院提出上訴狀( 應附繕本 )，上訴於臺灣
高等法院台中分院。
                                        書記官   黃 正 中
中      華      民      國    九十一    年     十一     月    二十二    日
附錄論罪科刑法條：
刑法第二百七十七條：
傷害人之身體健康者，處三年以下有期徒刑、拘役或一千元以下罰金。
犯前項之罪因而致人於死者，處無期徒刑或七年以上有期徒刑，致重傷者，處三年以
上十年以下有期徒刑。
